臺北高等行政法院判決
　　　　　　　　　　　　　　　93年度簡字第00830號
原　　　告　甲○○
被　　　告　財政部臺灣省北區國稅局
代　表　人　許虞哲（局 長）
訴訟代理人　丙○○
　　　　　　乙○○
上列當事人間因綜合所得稅事件，原告不服財政部中華民國93年
4月27日台財訴字第0930013603號訴願決定，提起行政訴訟。本
院判決如下：
　　主  文
原告之訴駁回。
訴訟費用由原告負擔。
　　事實及理由
一、原告主張其88年度綜合所得稅已向被告申報在案，被告卻以
    原告未列報其所有座落中壢市○○路268號房屋（以下簡稱
    系爭房屋）供阿里巴巴精品童裝店、冠宏建業有限公司（以
    下簡稱冠宏公司）營業使用之租賃所得為由，加計原告租賃
    所得新台幣（下同）40,896元，補徵應納稅額3,506元。然
    系爭房屋係原告與訴外人呂芳達、呂芳仁等公同共有，依民
    法第818條，共有人對公同共有物之全部有使用收益權。共
    有人經協調由呂芳達於系爭房屋一樓經營阿里巴巴精品童裝
    店，並依法納稅在案。又阿里巴巴精品童裝店營業面積之十
    分之一，轉租予冠宏公司。此項轉租收入，係阿里巴巴精品
    童裝店之收入，與其他共有人無涉。原告既已應允由共有人
    呂芳達使用系爭房屋，若再將該屋出租予第三人，豈不與一
    屋兩租相同；被告之認定，顯與經驗法則相違。且系爭房屋
    倘應設算原告之租賃所得，亦應以實際租用面積百分之十計
    算，方為合理。被告不作此認定，顯與行政程序法之比例原
    則相違云云。
    聲明：訴願決定、復查決定暨原處分均撤銷，訴訟費用由被
          告負擔。
二、被告辯稱系爭房屋供阿里巴巴精品童裝店及冠宏公司營業使
    用，為原告不爭之事實，依所得稅法第14條第1項第5類第4
    款規定，應參照當地一般租金情況，按原告持分四分之一及
    營業面積計算租賃收入，繳納所得稅，本件原核定、所為複
    查及訴願決定並無違誤等語，並提出非自用房屋使用及租賃
    情形核定表影本為證。
    聲明：駁回原告之訴，訴訟費用由原告負擔。
三、(一)程序方面：
      本件原告起訴時，被告之代表人為林吉昌，嗣被告代表人
      已變更為許虞哲，並由許虞哲聲明承受訴訟，有其提出之
      派令影本及聲明承受訴訟狀附卷可稽，核無不合，應予准
      許，合先敘明。
    (二)實體方面：
      1.按「個人之綜合所得總額，以其全年左列各類所得合併
        計算之…第五類：租賃所得及權利金所得：凡以財產出
        租之租金所得，財產出典典價經運用之所得或專利權、
        商標權、著作權、秘密方法及各種特許權利，供他人使
        用而取得之權利金所得：…四、將財產借與他人使用，
        除經查明確係無償且非供營業或執行業務者使用外，應
        參照當地一般租金情況，計算租賃收入，繳納所得稅。
        」，所得稅法第14條第1項第5類第4款定有明文。又財
        政部71年2月2日台財稅第 30682號函釋：「共有物之出
        租，其租賃所得應按各共有人之應有部分計算，課徵綜
        合所得稅。」，此係財政部基於中央主管機關職權，就
        所得稅法第14條有關之細節性、技術性事項，對共有物
        租賃應如何計算所為之釋示，俾下級機關所屬公務員行
        使職權之依據，並未抵觸前開法律規定，自得予以援用
        。
      2.查本件原告88年度綜合所得稅結算申報，未列報其所有
        系爭房屋供阿里巴巴精品童裝店、冠宏公司營業使用之
        租賃所得，被告乃參照當地一般租金標準，按原告之持
        分（四分之一）及營業面積，核算該租賃所得為40,896
        元，並核定原告當年度綜合所得總額為739,061元，淨
        額為385,029元，補徵稅額3,506元等情，有處分書、複
        查決定書及各該函可證，且為兩造所不爭，堪認為實。
      3.按當事人主張事實，須負舉證責任，倘其所提出之證據
        ，不足為主張事實之證明，自不能認其主張之事實為真
        實，行政法院39年判字第2號著有判例。本件原告對於
        系爭房屋係供阿里巴巴精品童裝店及冠宏公司營業使用
        等情，固不爭執，惟以系爭房屋為公同共有，依民法第
        818條，共有人對共同共有物之全部有使用收益權，阿
        里巴巴精品童裝店既係共有人呂芳達君所經營，其將營
        業面積之十分之一轉租予冠宏公司，應與原告無涉，如
        設算租賃所得，亦應依該面積之十分之一計算云云，資
        為爭議。經查，原告主張系爭房屋為公同共有一節，並
        未舉證證明；而被告所稱原告於系爭房屋之持分為四分
        之一等情，有其提出之非自用房屋使用及租賃情形核定
        表附卷可稽。又原告主張其租賃所得，應依營業面積十
        分之一計算一節，何以如此，並未說明依據。綜上以觀
        ，原告所稱各節，均未舉證以實。原告主張，尚難採信
        。
      4.從而，被告依首揭規定，參照系爭房屋當地一般租金情
        況，按原告之持分四分之一及營業面積計算租賃收入，
        加計其租賃所得40,896元，補徵應納稅額3,506元，並
        無違誤。原處分、復查決定及訴願決定，於法均無不合
        應予維持。原告仍執前詞，訴請撤銷原處分、復查決定
        及訴願決定，為無理由，應予駁回。
      5.本件依卷內資料，事證已臻明確，爰不經言詞辯論而為
        判決，附以敘明。
據上論結，本件原告之訴為無理由，依行政訴訟法第236條、第
233條第1項、第98條第3項前段，判決如主文。
中　　華　　民　　國　　94　　年　 　1　　月　 18  　 日
                  　　　　 第二庭　法　官  鄭忠仁
上為正本係照原本作成。
本件以訴訟事件所涉及之法律見解具有原則性者為限，始得於本
判決送達後20日內向本院提出上訴狀並表明上訴理由，如已於本
判決宣示後送達前提起上訴者，應於判決送達後20日內補具上訴
理由（均按他造人數附繕本），且經最高行政法院許可後方得上
訴。
中　　華　　民　　國　　94　　年　 　1　　月　 18  　 日
 　　  　　　　　　　   　　　     書記官  蕭純純
